臺灣板橋地方法院刑事判決
公　訴　人　臺灣板橋地方法院檢察署檢察官
被　　　告　丁○○
上列被告因公共危險等案件，經檢察官提起公訴（93年度偵字第
6044號），本院判決如下：
    主  文
丁○○攜帶兇器竊盜，累犯，處有期徒刑柒月，扣案之萬能鑰匙
壹支、鑰匙壹支、扳手貳支及修補漆貳瓶均沒收；又因過失傷害
人，累犯，處拘役伍拾日，如易科罰金，以佰元折算壹日；又
駕駛動力交通工具肇事，致人受傷而逃逸，累犯，處有期徒刑柒
月；又對於公務員依法執行職務時，施強暴，累犯，處有期徒刑
伍月；又駕駛動力交通工具肇事，致人受傷而逃逸，累犯，處有
期徒刑柒月。有期徒刑部分應執行有期徒刑貳年，扣案之萬能鑰
匙壹支、鑰匙壹支、扳手貳支及修補漆貳瓶均沒收。
    事  實
一、丁○○前因殺人未遂案件，經本院於民國85年3 月28日以84
    年度少訴字第133 號判決判處有期徒刑10月，緩刑5 年，緩
    刑期中付保護管束，嗣於85年7 月1 日確定；復因違反麻醉
    藥品管理條例及藥事法案件，經本院於86年3 月17日以86年
    度少訴字第4 號判決分別判處有期徒刑2 年8 月及4 月，定
    應執行刑為有期徒刑2 年10月，嗣於86年4 月28日確定，又
    因違反麻醉藥品管理條例案件，經本院以86年度易字第3532
    號判決判處有期徒刑4 月，嗣經上訴，經臺灣高等法院於86
    年8 月27日以86年度上易字第4597號判決駁回上訴而確定，
    其前揭有期徒刑10月之緩刑宣告經撤銷後，與前揭定應執行
    刑為有期徒刑2 年10月及所判處有期徒刑4 月之上開案件接
    續執行，於90年7 月22日縮刑期滿執行完畢（以上於本案構
    成累犯），再因違反毒品危害防制條例案件，經本院於92年
    4 月29日以92年度訴字第789 號判決判處有期徒刑1 年2 月
    ，嗣經上訴臺灣高等法院後，於92年6 月19日撤回上訴而告
    確定（現因該案在監執行中）。
二、詎丁○○於前案有期徒刑執行完畢後5 年內，猶不知悔改，
    竟意圖為自己不法之所有，於93年3 月15日5 時許，在桃園
    縣龍潭鄉○○路83號前，持其所有鑰匙1 支及客觀上足對人
    之生命、身體、健康、安全構成威脅，具有危險性之兇器即
    萬能鑰匙1 支及扳手2 支，以破壞車鎖之方式，竊取丙○○
    所停放於前址之車號：2G－1606號自用小客車1 輛，得手後
    ，將該車作為代步之用。丁○○於竊車後，為掩飾其竊車犯
    行，避免被警方查獲，復於翌（16）日某時許，在臺北縣蘆
    洲市○○路某處，將前開自用小客車前後保險桿上懸掛之2
    面號碼為2G－1606號之汽車號牌取下，利用其所有之2 瓶修
    補漆（1 瓶黑色漆、1 瓶白色漆），於同一時地將前開2 面
    汽車號牌以同一修補漆塗飾修補之方式，接續變造該2 面汽
    車號牌之號碼為2G－1686號，再將變造完成之該2 面汽車號
    牌懸掛回前開自用小客車前後保險桿上，駕駛該自用小客車
    行駛於公路上，而行使該2 面變造汽車號牌，足以生損害於
    交通監理機關對於汽車號牌管理及警察機關對於車輛資料核
    對之正確性及丙○○本人。丁○○並於93年3 月17日6 時許
    ，駕駛前開自用小客車，在臺北縣三重市○○○路之「天臺
    廣場」搭載林依婷（另經檢察官為不起訴處分確定），沿臺
    北縣三重市往蘆洲市方向行駛，於同日7 時30分許，行經臺
    北縣蘆洲市○○路319 號時，見臺北縣政府警察局蘆洲分局
    三民派出所警員賴建益騎乘車號：KFL －489 號之警用重型
    機車，欲攔檢其所駕駛之前開自用小客車，丁○○擔心被警
    方查獲，竟加速往臺北縣蘆洲市○○街方向逃逸。嗣丁○○
    駕駛前開竊得之自用小客車行經臺北縣蘆洲市○○路、保和
    街口，欲由中正路左轉保和街時，本應注意汽車行駛時，駕
    駛人應注意車前狀況，並隨時採取必要之安全措施，而依當
    時情形又無不能注意之情事，竟疏未注意，而不慎撞擊對向
    前方由戊○○所騎乘之車號：UFC －237 號輕機車，致戊○○人車倒地，因而受有右膝蓋軟組織撞擊傷之傷害；丁○○
    明知駕車肇事致人受傷後，竟未立即下車採取救護或其他必
    要措施，並向警察機關報告，反而駕車加速駛離現場而逃逸
    ，經三民派出所警員賴建益騎乘前開警用機車追逐至臺北縣
    三重市○○街26號前，欲擋住丁○○所駕駛前開自用小客車
    之去路，而停於丁○○所駕自用小客車前方，以攔阻丁○○
    繼續逃逸時，詎丁○○不但未減速停車，反而加速衝撞警員
    賴建益所騎乘之前開警用機車，而對於依法執行公務之警員
    賴建益當場施以強暴行為，警員賴建益見狀適時跳車閃躲始
    未受傷，丁○○則駕駛前揭自用小客車繼續逃逸；嗣於同日
    7 時41分許，丁○○駕駛前開自用小客車行經臺北縣三重市
    ○○街86號前時，本應注意汽車行駛時，駕駛人應注意車前
    狀況，並隨時採取必要之安全措施，而依當時情形亦無不能
    注意之情事，竟疏未注意，而於逃逸過程中再次不慎撞擊同
    向右前方由庚○○所騎乘之車號：MDW －771 號重機車，致
    庚○○人車倒地，因而受有兩膝及左足背破皮傷之傷害（庚○○過失傷害部分未據告訴）；丁○○明知駕車肇事致人受
    傷，竟未立即下車採取救護或其他必要措施，並向警察機關
    報告，而於上址先讓林依婷下車離去後，復駕駛前開自用小
    客車加速駛離現場而逃逸。嗣丁○○駕駛前開竊得之自用小
    客車行駛至臺北縣三重市○○街1 號前時，為躲避警方追緝
    ，遂將該自用小客車棄置於該處後繼續逃逸。後於93年3 月
    17日8 時許，經警於臺北縣三重市○○街206 號前逮獲，並
    循線在丁○○所駕駛之前開自用小客車內，扣得竊車用之萬
    能鑰匙1 支、鑰匙1 支、扳手2 支及變造汽車號牌用之修補
    漆2 瓶，以及第一級毒品海洛因1 小包（淨重0.1 公克）、
    第二級毒品安非他命1 小包（淨重2.1 公克）、一夜眠3 顆
    、施用安非他命用玻璃球1 個、海洛因殘渣袋1 個、注射針
    筒1 支、毒品分裝吸管1 支、毒品分裝袋4 個、施用毒品用
    橡皮筋1 條（施用毒品部分業經本院另案判處有期徒刑1 年
    確定在案）。
三、案經戊○○訴由臺北縣政府警察局蘆洲分局報請臺灣板橋地
    方法院檢察署檢察官偵查起訴。
    理  由
一、訊據被告丁○○對於上揭過失傷害、肇事逃逸及妨害公務之
    犯行均坦承不諱，惟矢口否認有何攜帶兇器竊盜及行使變造
    特許證（汽車號牌）之犯行，辯稱：查獲之前開自用小客車
    係伊於查獲當天（93年3 月17日）凌晨3 、4 點鐘在臺北縣
    蘆洲市○○街遇到友人「甲○○」（嗣經查證為乙○○）時
    ，向其所借取，借車時伊並不知該車係贓車，亦不知該車汽
    車號牌有遭變造之情形，伊並未竊取該車，亦未變造該車之
    汽車號牌云云。經查：
  (一)被告過失傷害、肇事逃逸及妨害公務部分：
    訊據被告對於上揭(1)在93年3 月17日7 時30分許，駕駛前開
    自用小客車，於臺北縣蘆洲市○○路與保和街口，過失撞傷
    機車騎士戊○○；(2)於駕車肇事撞傷機車騎士戊○○後逃逸
    ；(3)在前開肇事逃逸過程中，於臺北縣三重市○○街26號前
    ，駕駛前開自用小客車衝撞依法執行公務之警員賴建益；(4)
    於同日7 時41分許，在臺北縣三重市○○街86號前，復駕駛
    前開自用小客車過失撞傷機車騎士庚○○（過失傷害部分未
    據告訴）後逃逸之過失傷害、肇事逃逸及妨害公務之犯行，
    業據其於警詢、偵查中及本院審理時均坦承不諱，核與告訴
    人戊○○及被害人庚○○於警詢中之指訴及證人林依婷於警
    詢及偵查中證述之情節相符，復有臺北縣政府警察局蘆洲分
    局三民派出所警員賴建益製作之職務報告書1 份、臺北縣蘆
    洲市全民醫院診斷證明書影本2 紙、車號：UFC －237 號輕
    型機車毀損修理估價單1 紙、車損暨被害人受傷照片共4 幀
    、臺北縣政府警察局蘆洲分局93年10月25日北縣警蘆刑字第
    09300329 20 號函暨所附之道路交通事故調查報告表2 份及
    事後前往現場所拍攝之照片12幀附卷可稽。按汽車行駛時，
    駕駛人應注意車前狀況，並隨時採取必要之安全措施，道路
    交通安全規則第94條第3 項定有明文。被告駕駛前開自用小
    客車行經臺北縣蘆洲市○○路、保和街口及臺北縣三重市○○街86號前時，均應注意上揭規定，而依當時情形並無不能
    注意之情事，竟疏未注意，駕車不慎撞傷自對向駛來之機車
    騎士戊○○，於肇事逃逸途徑中復自後不慎撞擊行駛在前方
    之機車騎士庚○○，因而致戊○○、庚○○二人受有前揭傷
    害，被告就該二件車禍之發生有其過失甚明。且被告之過失
    行為與被害人所受之前揭傷害間復有相當因果關係。此部分
    事證明確，被告過失傷害、肇事逃逸及妨害公務之犯行，均
    堪予認定。
  (二)被告攜帶兇器竊盜及行使變造特許證部分：
    (1)被告攜帶兇器竊盜部分：
      上開被告於93年3 月15日5 時許，在桃園縣龍潭鄉以萬能
      鑰匙1 支、鑰匙1 支及扳手2 支破壞上開自用小客車車鎖
      而竊取該車之事實，迭據被告於警詢及偵查中供明在卷，
      核與被害人丙○○於警詢中指訴之情節相符，並有車輛車
      牌失竊作業－查獲車輛認可資料、臺北縣政府警察局車輛
      尋獲電腦輸入單、贓物認領保管單各1 份在卷足稽，復有
      查獲之萬能鑰匙1 支、鑰匙1 支及扳手2 支扣案可資佐證
      。被告嗣於本院審理時雖翻異前供，改辯稱：該車係友人
      乙○○所竊取云云，惟查證人乙○○於本院審理時到庭係
      證稱：「（檢察官問：2G－1606號自小客車來源為何？）
      是我於93年3 月15日晚上至16日凌晨間在龍潭的路邊用我
      所有之喜美轎車的自備鑰匙偷來的」、「（檢察官問：如
      何發動車輛？）接線發動，我將方向盤底下的鎖頭拆下直
      接用線路發動」、「（檢察官問：於何時、何地借車給被
      告？）應該是93年3 月16日晚上約8 、9 點在我家借車給
      被告，我不確定詳細時間，有可能更晚，應該是晚上8 點
      過後到凌晨1 點之間」、「（檢察官問：被告當天何時到
      你家？借車經過？）約晚上8 點左右，他（即被告）是直
      接跟我借車，我們也沒有約定何時還車及還車地點」、「
      （檢察官問：除了放置萬能鑰匙於車上外，有無在車上放
      置其他物品？）不太清楚，應該有十字起子、一字起子、
      T 字扳手各1 支，其他忘記了，但工具應該都是我放的」
      、「（審判長問：何時偷這台車？）我確定是93年3 月15
      日半夜、3 月16日凌晨」等語（參見本院94年1 月11日審
      判筆錄），惟本件被害人丙○○係於93年3 月15日5 時50
      分許即已發現車輛遭竊，並於同日6 時許隨即報警乙節，
      業據被害人丙○○於警詢時證述在卷，並有車輛車牌失竊
      作業－查獲車輛認可資料附卷足憑，故證人乙○○所述竊
      車時間（93年3 月15日晚間至翌日凌晨之間）係於被害人
      丙○○發現其車輛失竊隨即報警時間之後，時間顯有未合
      ；又被告供稱其係於93年3 月17日凌晨3 、4 點向友人乙○○借車，而證人乙○○則證稱係於93年3 月16日晚上約
      8 、9 點至翌日凌晨1 時許之間某時借車予被告，證人乙○○與被告所述交付車輛時間，亦有出入；再者，被告自
      承該車係於臺北縣蘆洲市○○街遇到友人乙○○時向其所
      借取，雙方並約定好於1 、2 個小時後在中正路還車，借
      車當天伊並未去乙○○家中云云，然證人乙○○則證稱被
      告於借車當天曾到過伊家，被告係到伊家向伊借車，雙方
      並未約定何時還車云云，觀諸證人乙○○就自承竊取前開
      車輛之時間與被害人發現車輛失竊時間不符，且證人乙○○與被告彼此間就借車時間、借車地點、有無約定何時還
      車等細節所述均有相當明顯出入矛盾之處，堪認證人乙○○前揭證詞，應係迴護被告之語，不足採信；況且，被告
      於本院審理時自承於警詢及偵查中並未遭到刑求，而其於
      警詢及偵查中就竊車之時間、地點、方式均供述甚詳，是
      其於警詢及偵查中出於任意性之自白應較堪採信，其嗣後
      於本院審理時翻異前供，應係事後矯飾卸責之語，不足憑
      信。復查，扣案之扳手2 支，其中1 支扳手呈勾形狀，長
      度約20公分，手把寬度2.5 公分，厚度0.5 公分，外觀銀
      色，質材為金屬，質地厚重，另外1 支扳手呈勾形狀，長
      度約22公分，手把寬度約2.5 公分，厚度0.5 公分，外觀
      為銀色，質材為金屬，質地厚重；扣案之萬能鑰匙1 支，
      長度約13.5公分，呈T 形狀，手把為塑膠材質，頂部為金
      屬材質，本身為十字型螺絲起子，頂部起子部分尖銳，起
      子部分可抽離，抽離後起子底部呈六角形，以上扣案扳手
      2 支，萬能鑰匙1 支材質均為金屬，扳手因材質厚重，萬
      能鑰匙因頂部尖銳，均足對人生命、身體、健康造成威脅
      等情，業經本院調查時當庭勘驗屬實，有本院93年9 月27
      日當庭製作之勘驗筆錄一份附卷可查。綜上，此部分事證
      明確，被告攜帶兇器竊盜之犯行足堪認定。
    (2)被告行使變造特許證（汽車號牌）部分：
      上揭被告於93年3 月15日5 時許，竊得前開自用小客車後
      ，於翌（16）日某時在臺北縣蘆洲市○○路某處以修補漆
      將該車之2G－1606號2 面車牌變造為2G－1686號2 面車牌
      ，後駕駛懸掛該2 面變造車牌之自用小客車而行使變造汽
      車號牌之事實，業據被告於警詢及偵查中均供承在卷，核
      與被害人丙○○於警詢時指訴情節相符，復有警方將該2
      面經變造汽車號牌之修補漆刮下後，還原為原車號2G－16
      06號車牌之照片4 幀附卷可憑，並有變造車牌修補漆2 瓶
      扣案可佐。被告嗣於本院審理時雖翻異前詞，辯稱：伊不
      知道該車車牌有遭變造的情形，警詢及偵查中伊係為避免
      連累乙○○，方供稱該2 面車牌係伊變造云云，惟查前開
      車號為2G－1606號之自用小客車係被告於前揭時、地單獨
      所竊取等情，業見前述，是被告為避免竊車後被警方查獲
      ，故以修補漆變造車牌號碼，核與常情無違，其於警詢及
      偵查中出於任意性之自白應較堪採信，證人乙○○於本院
      審理時雖到庭證稱該2 面車牌係其所變造云云，惟查證人
      乙○○前開證稱該自用小客車係其所竊取後交付予被告使
      用之證詞，與被害人發現車輛失竊時間不符，且與被告所
      供稱借車細節有相當出入，已如前述，是證人乙○○於本
      院審理時證稱其竊車後將該車之汽車號牌加以變造乙節，
      亦係迴護被告之詞，不足憑信。被告嗣後翻異前供，顯係
      圖卸之詞，委無足採。此部分事證明確，被告變造汽車號
      牌後加以行使之犯行，亦堪認定。
二、按汽車牌照（包括號牌及行車執照）為公路監理機關所發給
    ，為行車之許可憑證，道路交通安全規則第8 條規定已明示
    其性質，自屬刑法第212 條所列特許證之一種（最高法院63
    年度臺上字第1550號判例可資參照）。次按連續犯之所謂出
    於概括犯意，必須其多次犯罪行為自始均在一個預定犯罪計
    劃以內，出於主觀上始終同一犯意之進行，若中途另有新犯
    意發生，縱所犯為同一罪名，究非連續其初發的意思，即不
    能成立連續犯。查被告丁○○既於本院審理時坦承：伊駕駛
    2G－1606號自用小客車於前揭不同時、地，為了躲警察才不
    小心分別撞傷2 名女性機車騎士，伊不是故意的等語，堪認
    被告於第二個肇事地點，係因過失而撞傷被害人庚○○（過
    失傷害部分未據告訴），而非基於之前肇事逃逸之犯意故意
    撞傷庚○○，則被告因過失撞傷被害人庚○○後，另行起意
    再次於駕車肇事後逃逸之犯行，時間雖然緊接，所犯構成要
    件亦相同，仍無從與第一次駕車肇事逃逸之行為論以連續犯
    之餘地。核被告丁○○所為，係犯刑法第321 條第1 項第3
    款之攜帶兇器竊盜罪，同法第216 條、第212 條之行使變造
    特許證罪，同法第284 條第1 項前段之過失傷害罪，同法第
    185 條之4 之駕駛動力交通工具肇事致人受傷而逃逸罪，同
    法第135 條第1 項之妨害公務罪及同法第185 條之4 之駕駛
    動力交通工具肇事致人受傷而逃逸罪。被告以接續之意思，
    於同一時間、同一地點，以同一方法變造汽車號牌2 面，侵
    害法益同一，為接續犯。被告變造汽車號牌特許證之低度行
    為，為行使之高度行為所吸收，不另論罪。又被告一次行使
    變造車牌2 面，亦係以接續之意思，於同一時間、同一地點
    、同一方法行使變造同一號碼之車牌2 面，且侵害法益亦為
    同一，所犯為同一之罪，為接續犯，仍屬實質上單純一行使
    變造特許證罪。被告所犯前開攜帶兇器竊盜罪與行使變造特
    許證罪之間，有方法結果之牽連關係，應依刑法第55條後段
    牽連犯之規定從一重之攜帶兇器竊盜罪處斷；公訴意旨認該
    2 罪應予分論併罰云云，容有誤會，附此敘明。被告所犯前
    開攜帶兇器竊盜罪、過失傷害罪、肇事逃逸罪、妨害公務罪
    及肇事逃逸罪5 罪間，犯意各別，行為亦殊，應予分論併罰
    。再查被告前有如事實欄所載之犯罪科刑及執行紀錄，有臺
    灣高等法院被告全國前案紀錄表1 份在卷可憑，被告於受前
    案有期徒刑之執行完畢後，5 年內再犯有期徒刑以上之本罪
    ，為累犯，應依刑法第47條之規定加重其刑。爰審酌被告年
    輕體健，竟不知努力工作，力求上進，反圖不勞而獲，素行
    非佳，攜帶兇器竊盜，對人身安全具有潛在威脅所生之危害
    ；其行使變造汽車號牌，對車主、公路監理機關及警察機關
    所生之危害；其為躲避警察之追緝，而一時疏忽，駕車撞傷
    告訴人，致告訴人受有上開傷害；肇事後復另行起意駕車逃
    逸，棄置被害人於不顧，惡性非輕；另為脫免警方逮捕，竟
    藐視員警執行公權力，置法令於無物，駕車衝撞執行職務之
    警員，惡性重大及犯後未完全坦承犯行之犯後態度等一切情
    狀，就其所犯之罪分別量處如主文之刑，並就其過失傷害罪
    所處拘役部分，諭知易科罰金之折算標準，其餘所處有期徒
    刑部分則依法定其應執行之刑，以示懲儆。扣案之萬能鑰匙
    1 支、鑰匙1 支、扳手2 支及修補漆2 瓶，均係被告所有並
    用以本案竊車或變造汽車號牌所用之物，業據被告於警詢及
    偵查中供承在卷，均應依刑法第38條第1 項第2 款之規定宣
    告沒收。末按沒收係附隨於主刑，必該沒收物品與其所宣告
    主刑，具有關連性，方能諭知沒收（最高法院87年度臺上字
    第1678號判決意旨可資參照），本件另扣案之第一級毒品海
    洛因1 小包（淨重0. 1公克）、第二級毒品安非他命1 小包
    （淨重2.1 公克）、一夜眠3 顆、施用安非他命用玻璃球1
    個、海洛因殘渣袋1 個、注射針筒1 支、毒品分裝吸管1 支
    、毒品分裝袋4 個及施用毒品用橡皮筋1 條，與被告本案論
    罪之主刑並無關連性，爰不於本案中諭知沒收或銷燬，併予
    敘明。
據上論斷，應依刑事訴訟法第299 條第1 項前段，刑法第135 條
第1 項、第185 條之4 、第216 條、第212 條、第284 條第1 項
前段、第321 條第1 項第3 款、第55條、第47條、第41條第1 項
前段、第51條第5 款、第38條第1 項第2 款，罰金罰鍰提高標準
條例第1 條前段、第2 條，判決如主文。
本案經檢察官己○○到庭執行職務。
中    華    民    國    94    年    2     月    4     日
                  刑事第十庭審判長法  官  高奕驤
                                  法  官  黃若美
                                  法  官  曾正耀
以上正本證明與原本無異。
如不服本判決，應於判決送達後10日內向本院提出上訴狀。
                                  書記官  廖舜宜
中    華    民    國    94    年    2     月    4     日
附錄本案論罪科刑法條全文：
中華民國刑法第135條
對於公務員依法執行職務時，施強暴脅迫者，處三年以下有期徒
刑、拘役或三百元以下罰金。
意圖使公務員執行一定之職務或妨害其依法執行一定之職務或使
公務員辭職，而施強暴脅迫者，亦同。
犯前二項之罪，因而致公務員於死者，處無期徒刑或七年以上有
期徒刑；致重傷者，處三年以上、十年以下有期徒刑。
中華民國刑法第185條之4
駕駛動力交通工具肇事，致人死傷而逃逸者，處六月以上五年以
下有期徒刑。
中華民國刑法第212條
偽造、變造護照、旅券、免許證、特許證及關於品行、能力服務
或其他相類之證書、介紹書，足以生損害於公眾或他人者，處一
年以下有期徒刑、拘役或三百元以下罰金。
中華民國刑法第216條
行使第二百十條至第二百十五條之文書者，依偽造、變造文書或
登載不實事項或使登載不實事項之規定處斷。
中華民國刑法第284條
因過失傷害人者，處六月以下有期徒刑、拘役或五百元以下罰金
，致重傷者，處一年以下有期徒刑、拘役或五百元以下罰金。
從事業務之人，因業務上之過失傷害人者，處一年以下有期徒刑
、拘役或一千元以下罰金，致重傷者，處三年以下有期徒刑、拘
役或二千元以下罰金。
中華民國刑法第321條
犯竊盜罪而有左列情形之一者，處六月以上、五年以下有期徒刑
：
一  於夜間侵入住宅或有人居住之建築物、船艦或隱匿其內而犯
之者。
二  毀越門扇、牆垣或其他安全設備而犯之者。
三  攜帶兇器而犯之者。
四  結夥三人以上而犯之者。
五  乘火災、水災或其他災害之際而犯之者。
六  在車站或埠頭而犯之者。
前項之未遂犯罰之。
